# 跪求各位大神，在线等：长期应付款重分类一年内到期

提问人：刘小兔小明小萌 时间：2019-03-08 16:23:08
请教各位大神，翻了一下午的帖子还是没有理解长期应付款重分类一年内的，这个数是本金（长期应付款-未确认融资费用）-利息么？还是直接重分类一年内到期的本金就可以了呢？

回答人：chenyiwei
是指将在一年内到期支付的部分对应的期末账面价值，即：未来一年内需支付的本息金额 - 与该部分本息对应的未确认融资费用余额。